臺灣基隆地方法院民事判決　九十一年度訴字第三七三號
　　原　　　告　乙○○
　　被　　　告　甲○○
右當事人間請求損害賠償事件，本院判決如左：
    主    　文
被告應給付原告新台幣拾捌萬貳仟貳佰玖拾元，及自民國九十一年七月二十三日起至
清償日止，按週年利率百分之五計算之利息。
原告其餘之訴駁回。
訴訟費用由被告負擔。
本判決於原告以新台幣陸萬元供擔保後，得假執行。
原告其餘假執行之聲請駁回。
  　事　  　實
甲、原告方面：
一、聲明：
（一）被告應給付原告新台幣七十萬元及法定遲延利息。
（二）願供擔保請准宣告假執行。
二、陳述：被告於民國九十一年一月三日駕車經過台北縣瑞芳鎮○○路往宜蘭方向行
    使時，因過失撞及原告所騎乘之機車，致原告人車倒地身體受傷，機車及所戴之
    手錶均毀損。原告為治療所受傷害，計支出醫藥費九千八百四十元，往返醫院之
    計程車資一萬二千五百元。為修復機車支出修理費九千零五十元，修理手錶支出
    九百元。又原告身體受傷精神上受有苦痛，被告應賠償慰撫金六十六萬七千七百
    一十元。上述之金額合計為七十萬元，應由被告負損害賠償之責。
三、證據：提出診斷書、醫療費收據、機車及手錶修理費收據等物為證。
乙、被告方面：
一、聲明：請求駁回原告之訴。
二、陳述：對原告請求賠償之醫療費、車資、機車及手錶修理費均無意見，但慰撫金
    請求之數額太高。
丙、本院依職權調閱本院九十一年度瑞交簡第二十二號刑事案卷。
    理      由
一、原告主張被告於右記時地，駕車過失傷害原告之事實，為被告所不爭執，且被告
    亦因此經本院簡易庭以過失傷害判刑確定在案，亦經本院依職權調閱本院九十一
    年度瑞交簡第二十二號刑事案卷查明屬實，自堪認定為真實。
二、按汽車、機車或其他非依軌道行駛之動力車輛，在使用中加損害於他人者，駕駛
    人應賠償因此所生之損害；又不法侵害他人之身體或健康者，對於被害人因此喪
    失或減少勞動能力或增加生活上之需要時，應負損害賠償責任；民法第一百九十
    一條之二、第一百九十三條第一項分別定有明文。原告主張其身體受傷所支出之
    醫療費及往返醫院之車資共計二萬二千三百四十元，修理機車、手錶共支出九千
    九百五十元之事實，業據其提出醫療費、修理費收據等物為證，被告對原告此部
    分之請求亦予以同意，揆諸上引法條，自應由被告負完全賠償之責。次按不法侵
    害他人之身體、健康、名譽、自由、信用、隱私、貞操，或不法侵害其他人格法
    益而情節重大者，被害人雖非財產上之損害，亦得請求賠償相當之金額。民法第
    一百九十五條第一項亦規定甚明。本件原告因此事故受有肋骨骨折之傷害，業據
    其提出診斷書為證，精神上自受有相當程度之苦痛，依上引法條，本得請求被告
    賠償相當之金額以資撫慰。本院審酌原告所受傷害無庸住院治療，尚非重大。原
    告係開設模板出租公司，月入約三、四萬元，經濟能力尚佳。被告目前無業在家
    幫忙，失業前係在電腦公司上班，月入二萬餘元，家中尚有妻、子待養，經濟能
    力欠佳等一切情狀，認原告請求之慰撫金六十六萬餘元，實屬過高，應核減至十
    五萬元，始稱公允。
三、從而，原告本於侵權行為損害賠償之法律關係提起本訴，請求被告給付十八萬二
    千二百九十元，即無不合，應予准許。
四、原告陳明願供擔保，聲請宣告假執行，核無不合，爰酌定相當擔保金額准許之。
結論：原告之訴為有一部有理由，一部無理由，依民事訴訟法第七十九條、第三百九
十條第二項，判決如主文。
中　　　華　　　民　　　國　　九十一　　年　　十二　　月　　十三　　日
                                臺灣基隆地方法院民事庭
~B法　　　官　陳鈺林
右為正本係照原本作成
如對本判決上訴，須於判決送達後廿日內向本院提出上訴狀
中　　　華　　　民　　　國　　九十一　　年　　 十二　　 月　　 十六　　 日
~B法院書記官　李繼業
